---
ttle: "_Importando dados_: SSP (parte 3)"
subtitle: "_Web scraping_ do site da SSP: unindo tabelas anuais em um único `data.frame`"
output: rmarkdown::html_vignette
vignette: >
  %\VignetteIndexEntry{SSP parte 3}
  %\VignetteEngine{knitr::rmarkdown}
  %\VignetteEncoding{UTF-8}
---

```{r setup, include = FALSE}
knitr::opts_chunk$set(
  collapse = TRUE,
  comment = "#>"
)
```

***

```{r message=FALSE, warning=TRUE}
library(tidyverse)
library(readr)
library(DiagrammeR)
```

***

## Resumo

Aqui os dados são preparados para análise.

* Consolidando os arquivos extraídos no _site_ SSP por ano em um único `data.frame`.
* Limpando os nomes de variáveis, remove pontos e caractéres especiais.
* Automatizando seleção de variáveis com `purrr::map` e com `select_ssp()`.

```{r eval=T, echo=F, results='asis'}

grViz("

digraph boxes_and_circles {

  # add node statements
  node [shape = box,
        fontsize = 8,
        fontname = Helvetica]
  SSP;
 'N° de \n ocorrências criminais';
 'Dados de \n produtividade policial';
 'ano20xx.rds' [fontname = courier];
 'ano_pol_20xx.rds' [fontname = courier];
 'dados_ssp.rds' [fontname = courier,
                  color    = SeaGreen];
 'select_ssp()' [fontname = courier,
                  color   = SeaGreen];

  # add edge statements
  SSP -> 'N° de \n ocorrências criminais';
  SSP -> 'Dados de \n produtividade policial';
 'N° de \n ocorrências criminais' -> 'ano20xx.rds'
        [label     = '`ctl00$conteudo$btnMensal` \n (2002-14)',
         fontname  = courier,
         fontsize  = 6, 
         fontcolor = blue];
 'Dados de \n produtividade policial' -> 'ano_pol_20xx.rds' 
        [label     = '`ctl00$conteudo$btnPolicial` \n (2002-14)',
         fontname  = courier,
         fontsize  = 6,
         fontcolor = blue];
 'ano_pol_20xx.rds' -> 'dados_ssp.rds'
 'ano20xx.rds' -> 'dados_ssp.rds'
 'dados_ssp.rds' -> 'select_ssp()' [color = SeaGreen]
}
      
      
      ")
```

***

## Preparando ambiente


O objetivo é preparar os arquivos com as tabelas anuais para análise. Para isso vamos consolidar os arquivos "limpos" _(tidy)_ em um único `data.frame`.

Os dados estão separados por ano e cada arquivo é um `data.frame` com informações de ocorrências de crimes e de produtividade policial para os 645 municípios do estado de São Paulo:

```{r echo=FALSE}
my_directory_path <- "C:/Users/rauld/OneDrive/Documentos/[documentos]Raul/economia_do_crime/raw_data"
```


```{r message=FALSE, warning=TRUE}
dir(my_directory_path)[1:32]
```

***

__Cada tipo de crime (ou de indicador de prod. policial) deve ser uma _coluna_ e cada município deve ser uma _linha_.__


Além disso, se queremos analisar os registros de crimes (ou os indicadores de produtividade policial), precisamos tratá-los como variáveis. Por outro lado, também precisamos tratar cada município como uma observação da variável (crime ou prod. policial). O tamanho de cada tabela deve ter, portanto, 645 observações (linhas)

* A coluna `Natureza` contém o conjunto de variáveis que nos interessa. Elas serão as colunas.
* A coluna `municipio` vai de `1:645`. Basta colapsá-la teremos as 645 observações que queremos.


```{r}
read_rds(paste0(my_directory_path, "/ano2005")) %>% select(Natureza, Total, municipio, ano)
```

***


## Inserindo o nome dos municípios

O objeto abaixo é um vetor de caractéres com os nomes de cada município do estado de São Paulo. É mantida a ordem alfabética para parear com o índice do município (`1:645`):

```{r message=FALSE, warning=TRUE}
nome_munics <- abjMaps::d_sf[[2]][[1]] %>% 
  arrange(municipio) %>%
  select(municipio) %>%
  glimpse()
```

****


## Transformando a tabela

O pacote `purrr` nos ajuda a fazer a operação para todas as tabelas simultâneamente.

### Ocorrências de crimes

- __Tidy__: A série vai de 2002 até 2014. O código abaixo vai pegar cada tabela `ano20xx` da pasta `/raw_data` e fazer a devida limpeza, padronizando nomes e número de colunas:

- O objeto `ocorrencias crimes` é o que vai armazenar as tabelas de ocorrencias de crime em um só `data.frame`.

```{r message=FALSE, warning=TRUE}
# o loop começa definindo o obj e selecionando os nomes dos arquivos...
ssp_ocorrencias_crimes <- map(
  dir(my_directory_path)[17:32], ~ paste0(my_directory_path, "/", .x)
  ) %>%
  
  # ...lê os arquivos...
  map(~readRDS(.x)) %>% 
  
  # ...ordena, seleciona colunas, remove caracteres indesejados...
  map(~arrange(.x, Natureza, municipio)) %>%
  map(~select(.x, municipio, ano, crime = Natureza, total = Total)) %>% 
  map(~mutate(.x, #nm_municipio = nm_municipio,
              crime = crime %>%
                tolower() %>%
                str_remove_all("[:punct:]") %>% 
                str_replace_all("nº de ", "") %>%
                str_replace_all(" 1", "") %>%
                str_replace_all(" 2", "") %>%
                str_replace_all(" 3", "") %>%
                str_replace_all(" 4", "") %>%
                str_squish() %>%
                str_trim('both') %>%
                str_replace_all("[:blank:]", "_") %>%
                str_replace_all("í", "i") %>%
                str_replace_all("ã", "a") %>%
                str_replace_all("â", "a") %>%
                str_replace_all("á", "a"))) %>%
  
  # ...spread: cada tipo de crime vira uma variável...
  map(~spread(.x, crime, total)) %>%
  
  # ...pareando com os nomes dos municípios (obj: nome_munics)...
  map2(., nome_munics, ~mutate(.x, nm_municip = .y)) %>%

  # ...esta variável não tem em todas as tabelas, tem q excluir.
  modify_at(.x = ., .at = c(seq(8), 15,16), .f = ~select(.x, -lesao_corporal_seguida_de_morte)) %>%
  modify_at(.x = ., .at = c(15,16), .f = ~select(.x, -estupro_de_vulneravel)) %>%
  modify_at(.x = ., .at = c(16), .f = ~select(.x, -c(estupro, roubo_outros))) %>%
  
  map(~select(.x, nm_municip, everything()))
```

Temos como resultado um objeto `list` com 13 `data.frames`.

```{r}
ssp_ocorrencias_crimes %>% str(max.level = 1)
```


Uma breve olhada em um deles e vemos que cada tabela tem 645 observações (uma para cada município) e as variáveis da coluna `Natureza` agora são colunas. A função abaixo junta todos os anos em uma só tabela, o número de observações aumenta para $64\times13=8.385$:

```{r message=FALSE, warning=TRUE}
ssp_ocorrencias_crimes <- reduce(ssp_ocorrencias_crimes, ~bind_rows(.x, .y))

ssp_ocorrencias_crimes

```

***

### Produtividade policial

Repetimos o processo para os dados de produtividade policial.

- __Tidy__: A série vai de 2002 até 2014. O código abaixo vai pegar cada tabela `ano_pol_20xx` da pasta `/raw_data` e fazer a devida limpeza, padronizando nomes e número de colunas.

- O objeto `ssp_produtividade_policial` é o que vai armazenar as tabelas de ocorrencias de crime em um só `data.frame`.

```{r message=FALSE, warning=TRUE}
# loop
ssp_produtividade_policial  <- map(
  dir(my_directory_path)[1:16], ~ paste0(my_directory_path, "/", .x)
  ) %>%
  map(~read_rds(.x)) %>% 
  map(~arrange(.x, Natureza, municipio)) %>% 
  map(~select(.x, municipio, ano, crime = Natureza, total = Total)) %>%
  map(~mutate(.x, #nm_municipio = nm_municipio,
              crime = crime %>%
                tolower() %>%
                str_remove_all("[:punct:]") %>% 
                str_replace_all("nº de ", "") %>%
                str_replace_all(" 1", "") %>%
                str_replace_all(" 2", "") %>%
                str_replace_all(" 3", "") %>%
                str_replace_all(" 4", "") %>%
                str_squish() %>%
                str_trim('both') %>%
                str_replace_all("[:blank:]", "_") %>%
                str_replace_all("í", "i") %>%
                str_replace_all("ã", "a") %>%
                str_replace_all("â", "a"))) %>%
  map(~spread(.x, crime, total)) %>%
  map2(., nome_munics, ~mutate(.x, nm_municip = .y)) %>%
  map(~select(.x, nm_municip, everything()))
```

```{r}
ssp_produtividade_policial %>% str(max.level = 1)
```

A função abaixo junta todos os anos em uma só tabela, o número de observações aumenta para $64\times13=8.385$:

```{r}
ssp_produtividade_policial <- reduce(ssp_produtividade_policial, ~bind_rows(.x, .y))

ssp_produtividade_policial
```


## Juntando as bases

Um `inner_join` para consolidar uma tabela única.

```{r}
painel <- inner_join(ssp_produtividade_policial,
                     ssp_ocorrencias_crimes,
                     by=c("nm_municip", "municipio", "ano"))

painel %>% glimpse()
```

Finalmente, os dados são salvos separadamente:

```{r}
#write_rds(painel, "./data/dados_ssp")
```


A transformação nos nomes das variáveis:

```{r echo=FALSE}
variaveis <- c(
  colnames(ssp_produtividade_policial)[4:length(ssp_produtividade_policial)],
  colnames(ssp_ocorrencias_crimes)[4:length(ssp_ocorrencias_crimes)]
)

titulos   <- c("Nº DE ARMAS DE FOGO APREENDIDAS",
               "Nº DE FLAGRANTES LAVRADOS",
               "Nº DE INFRATORES APREENDIDOS EM FLAGRANTE",
               "Nº DE INFRATORES APREENDIDOS POR MANDADO",
               "OCORRÊNCIAS DE APREENSÃO DE ENTORPECENTES(*)",
               "OCORRÊNCIAS DE PORTE DE ENTORPECENTES",
               "OCORRÊNCIAS DE PORTE ILEGAL DE ARMA",
               "OCORRÊNCIAS DE TRÁFICO DE ENTORPECENTES",
               "Nº DE PESSOAS PRESAS EM FLAGRANTE",
               "Nº DE PESSOAS PRESAS POR MANDADO",
               "Nº DE PRISÕES EFETUADAS",
               "TOT. DE INQUÉRITOS POLICIAIS INSTAURADOS",
               "Nº DE VEÍCULOS RECUPERADOS",
               "FURTO DE VEÍCULO",
               "FURTO - OUTROS",
               "HOMICÍDIO CULPOSO OUTROS",
               "Nº DE VÍTIMAS EM HOMICÍDIO DOLOSO POR ACIDENTE DE TRÂNSITO",
               "HOMICÍDIO DOLOSO (2)",
               "HOMICÍDIO DOLOSO POR ACIDENTE DE TRÂNSITO",
               "LATROCÍNIO",
               "LESÃO CORPORAL CULPOSA - OUTRAS",
               "LESÃO CORPORAL CULPOSA POR ACIDENTE DE TRÂNSITO",
               "LESÃO CORPORAL DOLOSA",
               "ROUBO A BANCO",
               "ROUBO DE CARGA",
               "ROUBO DE VEÍCULO",
               "TENTATIVA DE HOMICÍDIO",
               "TOTAL DE ESTUPRO (4)",
               "TOTAL DE ROUBO - OUTROS (1)",
               "Nº DE VÍTIMAS EM HOMICÍDIO DOLOSO (3)",
               "Nº DE VÍTIMAS EM HOMICÍDIO DOLOSO POR ACIDENTE DE TRÂNSITO",
               "Nº DE VÍTIMAS EM LATROCÍNIO"
               )

tibble(variaveis_tidy = variaveis,
       variaveis_raw  = titulos,
       dataset = c(rep("produtividade_policial", 13),rep("ocorrencias_crime", 19))
       ) -> ssp_variables_names

ssp_variables_names %>% kableExtra::kable()

```

```{r}
crim <- list(ssp_ocorrencias_crimes,
             ssp_produtividade_policial) %>%
  map(
  ~mutate(.x, nm_municip = recode(nm_municip,
                                  `EMBU-GUACU` = "EMBU DAS ARTES",
                                  `EMBU DAS ARTES` = "EMBU-GUACU",
                                  `SANTA RITA D'OESTE` = "SANTA RITA DO PASSA QUATRO",
                                  `SANTA RITA DO PASSA QUATRO` = "SANTA RITA D'OESTE"))  
  ) %>%
  map(~arrange(.x, nm_municip))

ssp_ocorrencias_crimes <- crim[[1]]
ssp_produtividade_policial <- crim[[2]]
```


```{r echo=FALSE}
#devtools::use_data(ssp_variables_names, overwrite = TRUE)
#devtools::use_data(ssp_produtividade_policial, overwrite = TRUE)
#devtools::use_data(ssp_ocorrencias_crimes, overwrite = TRUE)
```

***

## Visualizando rapidamente

Só para veridicar como ficou, vamos dar uma espiada nos dados. :

```{r fig.align='center', fig.height=65, fig.width=12, eval=FALSE}
graficos <- map2(variaveis,
                 titulos, 
                 ~{ggplot(painel %>% filter(nm_municip == "SAO PAULO"), aes(x=c(2002:2014))) + 
                    geom_line(aes_string(y=paste0(.x))) +
                    theme_minimal() +
                    ggtitle(.y)
             }
)

gridExtra::grid.arrange(grobs=graficos, nrow=16, ncol=2)
```

FIM!