---
title: "_Importando dados_: SSP (parte 1)"
subtitle: "_Web scraping_ do site da SSP"
output: rmarkdown::html_vignette
vignette: >
  %\VignetteIndexEntry{SSP parte 1}
  %\VignetteEngine{knitr::rmarkdown}
  %\VignetteEncoding{UTF-8}
---

```{r setup, include = FALSE}
knitr::opts_chunk$set(
  collapse = TRUE,
  comment = "#>"
)
```

***

## Resumo


Extrai dados de (1) __número de ocorrências criminais__ e (2) __produtividade policial__, _por mês_ e _por município_ divulgados pela Secretaria de Segurança Pública.

Cria e faz o teste da função `download_table_sp` para raspar os dados do site da Secretaria de Segurança Pública do estado de São Paulo.

```{r eval=T, echo=F, results='asis', fig.align='center'}
library("DiagrammeR")
grViz("

digraph boxes_and_circles {

  # add node statements
  node [shape = box,
        fontsize = 8,
        fontname = Helvetica]
  SSP [color = SeaGreen];
 'N° de \n ocorrências criminais' [color = SeaGreen];
 'Dados de \n produtividade policial' [color = SeaGreen];
 'ano20xx.rds' [fontname = courier];
 'ano_pol_20xx.rds' [fontname = courier];
 'dados_ssp.rds' [fontname = courier];
 'select_ssp()' [fontname = courier];

  # add edge statements
  SSP -> 'N° de \n ocorrências criminais' [color = SeaGreen];
  SSP -> 'Dados de \n produtividade policial' [color = SeaGreen];
 'N° de \n ocorrências criminais' -> 'ano20xx.rds'
        [label = '`ctl00$conteudo$btnMensal` \n (2002-14)',
         fontname = courier,
         fontsize = 6, 
         fontcolor = blue,
         color = SeaGreen];
 'Dados de \n produtividade policial' -> 'ano_pol_20xx.rds' 
        [label = '`ctl00$conteudo$btnPolicial` \n (2002-14)',
         fontname = courier,
         fontsize = 6,
         fontcolor = blue,
         color = SeaGreen];
 'ano_pol_20xx.rds' -> 'dados_ssp.rds'
 'ano20xx.rds' -> 'dados_ssp.rds'
 'dados_ssp.rds' -> 'select_ssp()'
}
      
      
      ")
```

****

## Web Scraping

Os dados de criminalidade são obtidos da [Secretaria de Segurança Pública
de São Paulo](http://www.ssp.sp.gov.br/Estatistica/Pesquisa.aspx). A
função `download_table_sp` foi adaptada do [blog do
Curso-R](http://curso-r.com/blog/2017/05/19/2017-05-19-scrapper-ssp/).

A função `download_table_sp` precisa de 3 parâmetros:

  - **`ano`**: o ano de referência
      - um número inteiro entre `2002` até `2014`
  - **`municipio`**: um dos 645 municípios em ordem alfabética
      - um número inteiro entre `1` e `645`
  - **`type`**: o tipo de dado que se quer extrair do site
      - `ctl00$conteudo$btnPolicial`: para dados de produtividade policial
      - `ctl00$conteudo$btnMensal`: para dados de ocorrências criminais

```{r warning=FALSE, message=FALSE}

rm(list=(ls()))

# Pacotes exigidos
library(tidyverse)
library(rvest)
library(xml2)


      # função
download_table_sp <- function(ano, municipio,
                              type = "ctl00$conteudo$btnPolicial"){
  # type = ctl00$conteudo$btnMensal"   - Ocorrências por mês                                # type = ctl00$conteudo$btnPolicial" - Produtividade policial
  
  url <- 'http://www.ssp.sp.gov.br/Estatistica/Pesquisa.aspx'
  
  pivot <- httr::GET(url)
  #serve apenas para pegarmos um view_state e um event_validation valido
  
  view_state <- pivot %>%
    xml2::read_html() %>%
    rvest::html_nodes("input[name='__VIEWSTATE']") %>%
    rvest::html_attr("value")
  
  event_validation <- pivot %>%
    xml2::read_html() %>%
    rvest::html_nodes("input[name='__EVENTVALIDATION']") %>%
    rvest::html_attr("value")
  
  params <- list(`__EVENTTARGET` = type,
                 `__EVENTARGUMENT` = "",
                 `__LASTFOCUS` = "",
                 `__VIEWSTATE` = view_state,
                 `__EVENTVALIDATION` = event_validation,
                 `ctl00$conteudo$ddlAnos` = ano,
                 `ctl00$conteudo$ddlRegioes` = "0",
                 `ctl00$conteudo$ddlMunicipios` = municipio,
                 `ctl00$conteudo$ddlDelegacias` = "0")
  
  httr::POST(url, body = params, encode = 'form') %>%
    xml2::read_html() %>%
    rvest::html_table(dec = ',') %>%
    dplyr::first() %>%
    #serve pra pegar apenas a primeira tabela da página, se houver mais do que uma.
    #Estou assumindo que a tabela que eu quero é sempre a primeira.
    dplyr::mutate(municipio = municipio,
                  ano = ano)
  }

```


****


## Testando a função: 

Automatizando os parâmetros

```{r}
# extraindo o ano atual
ano_atual <- format(Sys.Date(), "%Y")

# a função municipio(x) retorna número índice do municipio
municipio <- function(x){
  
  abjMaps::d_sf[[2]][[1]] %>% 
  arrange(municipio) %>%
  select(municipio) %>%
  mutate(index=seq(1:645)) %>%
  filter(municipio==x) %>%
  select(index) %>%
  as.numeric()
  
}
```

```{r}
# teste
ano_atual
municipio("SAO BERNARDO DO CAMPO")

```

*****

### Tabela de dados de __Produtividade Policial__:

```{r}

download_table_sp(ano = ano_atual,
                  municipio = municipio("SAO PAULO"),
                  type = "ctl00$conteudo$btnPolicial") %>% 
  kableExtra::kable()

```

****

### Tabela de dados de __Ocorrências de Crimes__

```{r}

download_table_sp(ano = ano_atual,
                  municipio = municipio("SAO PAULO"),
                  type = "ctl00$conteudo$btnMensal") %>% 
  kableExtra::kable()

```

****

## Referências

* __Web scraping do site da Secretaria de Segurança Pública de São Paulo__. [_Blog do Curso R_](http://curso-r.com/blog/2017/05/19/2017-05-19-scrapper-ssp/). 2017. _último acesso em: 11/07/2018_

* Secretaria de Segurança Pública do estado de São Paulo. <http://www.ssp.sp.gov.br>.

`R version:` `r getRversion()`

FIM!
