---
title: "_Importando dados_: SSP (parte 2)"
subtitle: "_Web scraping_ do site da SSP - automatizando a coleta de dados"
output: rmarkdown::html_vignette
vignette: >
  %\VignetteIndexEntry{SSP parte 2}
  %\VignetteEngine{knitr::rmarkdown}
  %\VignetteEncoding{UTF-8}
---

```{r setup, include = FALSE}
knitr::opts_chunk$set(
  collapse = TRUE,
  comment = "#>"
)
```

## Resumo

Cria um *loop* para extrair dados de 2002 até 2014 dos 645 municípios do estado de São Paulo. No total, são `r format(((2014-2002)*645)*2, scientific=FALSE, big.mark=".", decimal.marl=",")` tabelas. Cada município apresenta duas tabelas por ano, atualizadas mês a mês, sendo uma de registros de Produtividade Policial e a outra de registros de Ocorrências Criminais.

Processo: Cria-se um `data.frame` (`D`) para receber os dados que são raspados do *site* da [SSP/SP](http://www.ssp.sp.gov.br/Estatistica/Pesquisa.aspx). Aplica a junção [`download_table_sp`]() fixando ano e iterando sobre os municípios (`1:645`). O `data.frame` final é salvo com o nome `ano20xx` para registros de ocorrência criminal por ano e `ano_pol_20xx` para registros de produtividade policial por ano.

```{r eval=T, echo=F, results='asis'}
library("DiagrammeR")
grViz("

digraph boxes_and_circles {

  # add node statements
  node [shape = box,
        fontsize = 8,
        fontname = Helvetica]
  SSP;
 'N° de \n ocorrências criminais';
 'Dados de \n produtividade policial';
 'ano20xx.rds' [fontname = courier,
                color    = SeaGreen];
 'ano_pol_20xx.rds' [fontname = courier,
                     color    = SeaGreen];
 'dados_ssp.rds' [fontname = courier];
 'select_ssp()' [fontname = courier];

  # add edge statements
  SSP -> 'N° de \n ocorrências criminais';
  SSP -> 'Dados de \n produtividade policial';
 'N° de \n ocorrências criminais' -> 'ano20xx.rds'
        [label     = '`ctl00$conteudo$btnMensal` \n (2002-14)',
         fontname  = courier,
         fontsize  = 6, 
         fontcolor = blue,
         color     = SeaGreen];
 'Dados de \n produtividade policial' -> 'ano_pol_20xx.rds' 
        [label     = '`ctl00$conteudo$btnPolicial` \n (2002-14)',
         fontname  = courier,
         fontsize  = 6,
         fontcolor = blue,
         color = SeaGreen];
 'ano_pol_20xx.rds' -> 'dados_ssp.rds'
 'ano20xx.rds' -> 'dados_ssp.rds'
 'dados_ssp.rds' -> 'select_ssp()'
}
      
      
      ")
```

## Unindo tabelas de vários municípios e vários anos

- Uma tabela vazia para guardar os dados (`D`):

```{r eval=FALSE}
D <- tibble(Natureza = character(), 
                 Jan = integer(),
                 Fev = integer(),
                 Mar = integer(),
                 Abr = integer(),
                 Mai = integer(),
                 Jun = integer(),
                 Jul = integer(),
                 Ago = integer(),
                 Set = integer(),
                 Out = integer(),
                 Nov = integer(),
                 Dez = integer(),
                 Total = integer(),
                 municipio = integer(), ano = double())
```

- ___Loop___: raspa a tabela do *site* com [`download_table_sp`]() e vai guardando na tabela `D`. Fixa o `ano` e o `type` faz iteração com o `municipio`(`i = 1:645`):
   - __Tidy__: `str_remove_all` remove os "`.`" dos separadores de milhares dos valores (ex: antes: `2.143`, depois: `2143`).
    
```{r eval=FALSE}

for (i in 1:645) {
  
# chama a função para gerar tabela
d <- download_table_sp(2002, i) %>%
         
         # limpa o nome das colunas/mês no pipe
         mutate(Jan = str_remove_all(Jan, "[:punct:]"),
                Fev = str_remove_all(Fev, "[:punct:]"),
                Mar = str_remove_all(Mar, "[:punct:]"),
                Abr = str_remove_all(Abr, "[:punct:]"),
                Mai = str_remove_all(Mai, "[:punct:]"),
                Jun = str_remove_all(Jun, "[:punct:]"),
                Jul = str_remove_all(Jul, "[:punct:]"),
                Ago = str_remove_all(Ago, "[:punct:]"),
                Set = str_remove_all(Set, "[:punct:]"),
                Out = str_remove_all(Out, "[:punct:]"),
                Nov = str_remove_all(Nov, "[:punct:]"),
                Dez = str_remove_all(Dez, "[:punct:]"),
                Total = str_remove_all(Total, "[:punct:]"))
         
       # converte os valores da tabela gerada
       d$Natureza  <- as.character(d$Natureza)
       d$Jan <- as.integer(d$Jan)
       d$Fev <- as.integer(d$Fev)
       d$Mar <- as.integer(d$Mar)
       d$Abr <- as.integer(d$Abr)
       d$Mai <- as.integer(d$Mai)
       d$Jun <- as.integer(d$Jun)
       d$Jul <- as.integer(d$Jul)
       d$Ago <- as.integer(d$Ago)
       d$Set <- as.integer(d$Set)
       d$Out <- as.integer(d$Out)
       d$Nov <- as.integer(d$Nov)
       d$Dez <- as.integer(d$Dez)
       d$Total <- as.integer(d$Total)

       d$municipio <- as.integer(d$municipio)
       d$ano <- as.integer(d$ano)
 
       # guarda os dados na tabela mãe
       D <- bind_rows(D, print(as_tibble(d)))
     
         }
```


salva os arquivos:

```{r eval=FALSE}
# salva em um arquivo .rds
# exemplo: produtividade
policial write_rds(D, "./raw_data/ano_pol_2002")
#ano2014") # exemplo:
ocorrencia criminal write_rds(D, "./raw_data/ano2014")`
```

O  resultado é uma coleção de arquivos `.rds`:
```{r, echo=FALSE}
dir("C:\\Users\\rauld\\OneDrive\\Documentos\\[documentos]Raul\\economia_do_crime\\raw_data")[1:26]
```
